臺灣嘉義地方法院刑事裁定　　　　　　　　　　　　　九十一年度易字第四八七號
　　公　訴　人　臺灣嘉義地方法院檢察署檢察官
　　被　　　告　甲○○
右列被告因傷害案件，經檢察官提起公訴（九十一年度偵字第三七二六號），本院判
決如左：
    主  文
甲○○以加害生命之事，恐嚇他人致生危害於安全，處拘役拾日，如易科罰金，以
佰元折算壹日。
被訴傷害部分，公訴不受理。
    事  實
一、甲○○前為嘉義縣民雄鄉文隆村村長，方其昌為同村村民。緣方其昌於民國九十
    一年二月六日晚上至嘉義縣民雄鄉文隆村鴨母五十三號謝潘安之住處吃宵夜，
    於同日晚上十一時四十分許，甲○○偕徐武進（業據臺灣嘉義地方法院檢察署檢
    察官為不起訴處分）前來，並因地方建設之事與方其昌發生口角，謝潘安為免生
    事端，乃勸諭甲○○返家，甲○○應允後即返回對鄰之住處內，謝潘安再試行調
    解方其昌、徐武進兩方之爭議。嗣於次日即同年月七日凌晨零時四十分許，方其
    昌、徐武進步出謝潘安之住處外，行至斜對面約十五公尺外之路燈下方，繼續爭
    吵時，詎甲○○外出見狀，因而心生不悅，竟基於傷害之故意，持路邊拾得之木
    棍一支，由方其昌之後方（起訴書誤載為前方）敲擊方其昌之頭部一下，致方其
    昌因而倒地並受有頭部外傷及右前額裂傷約二公分之傷害後（傷害部分業已撤回
    告訴），隨即遭徐武進阻止，甲○○不甘於此，又其於恐嚇危害安全之犯意，以
    加害生命之事，接續出言對方其昌恫稱：「乎死（閩南語，下同）」等語數次，
    復於徐武進攙扶方其昌返回謝潘安住處等待救護車時，追及恫稱：「乎死，村長
    不做沒有關係」等語，方其昌聞後因之心生畏懼，致生危害於安全。
二、案經方其昌訴由臺灣嘉義地方法院檢察署檢察官偵查起訴。
    理  由
甲、有罪部分：
一、訊據被告甲○○矢口否認前揭犯行，辯稱：其未出言恐嚇方其昌云云。惟查，被
    告如何於上開時、地，出言對告訴人方其昌恫稱：「乎死」、「乎死，村長不做
    沒有關係」等語數次之事實，業據告訴人於偵查中及本院調查時指訴明確（見發
    查卷第九頁背面、他字卷第一七頁、本院九十一年九月二十日訊問筆錄），核與
    證人即告訴人之妻許淑美於偵查中、證人謝潘安於偵查中及本院調查時證述之情
    節相符（見發查卷第一○頁、他字卷第一五、一六頁、本院九十一年九月二十日
    訊問筆錄）。參以互核證人謝潘安與告訴人所述相符，又證人謝潘安與被告、告
    訴人均熟識，若無其事，證人謝潘安豈有故作虛偽陳述而無故設詞誣陷被告之理
    ，足證告訴人指訴遭被告恐嚇一事係真實可採。雖證人徐武進於偵查中及本院調
    查時均為未聞被告有出言恐嚇告訴人之供述，惟證人徐武進不惟於偵查中對其究
    有無上揭時、地與被告前往證人謝潘安之住處找告訴人乙節不復記憶（見發查卷
    第一○頁），甚且於本院調查時對被告當時持木棍毆打告訴人乙情隱而不宣，是
    其證詞應有偏頗，顯係迴護被告之詞，尚難憑信，益見被告所辯純係卸責之詞，
    委無可取。又被告上開之恫嚇言語，其客觀上足使人感到畏懼，是本件事證明確
    ，被告犯行洵堪認定。
二、核被告甲○○以加害生命之事出言恫嚇告訴人方其昌，使告訴人心生畏懼，致生
    危害於安全所為，係犯刑法第三百零五條之恐嚇危害安全罪。另被告以加害生命
    之事，接續出言對方其昌恫稱：「乎死」、「乎死，村長不做沒有關係」等語數
    次之行為，係基於單一犯意接續進行，以實現一犯罪構成要件之接續行為，僅侵
    害一個法益，為接續犯，應以一罪論。爰審酌被告犯罪之動機、目的、手段、告
    訴人所受之不法侵害程度、及嗣後已徵得告訴人之原諒，並撤回傷害告訴等一切
    情狀，量處如主文所示之刑，並諭知易科罰金之折算標準，以資懲儆。
乙、不受理部分：
一、公訴意旨另以：被告甲○○於上揭時、地因地方建設之事與告訴人方其昌發生口
    角，因而心生不悅，竟基於傷害之故意，持路邊拾得之木棍一支，由方其昌之後
    方敲擊方其昌之頭部一下，致方其昌因而倒地並受有頭部外傷及右前額裂傷約二
    公分之傷害，因認被告另涉有刑法第二百七十七條第一項之傷害罪嫌云云。
二、按告訴乃論之罪，告訴人於第一審辯論終結前，得撤回告訴；又其告訴經撤回者
    ，法院應諭知不受理之判決，刑事訴訟法第二百三十八條第一項及第三百零三條
    第三款分別定有明文。本件被告甲○○因傷害罪嫌，經檢察官提起公訴，認為係
    犯刑法第二百七十七條第一項之傷害罪嫌，依同法第二百八十七條前段之規定，
    須告訴乃論，茲被告與告訴人於本院辯論終結前已達成和解，並具狀撤回告訴，
    有撤回告訴狀及嘉義縣民雄鄉調解委員會調解筆錄各一件附卷可稽，依前開規定
    ，自應諭知不受理之判決。
據上論斷，應依刑事訴訟法第二百九十九條第一項前段、第三百零三條第三款，刑法
第三百零五條、第四十一條第一項前段，罰鍰提高標準條例第一條前段、第二條，判
決如主文。
本案經檢察官洪三峰到庭執行職務。
中      華      民      國    九十一    年      十      月    二十五    日
                                臺灣嘉義地方法院刑事第一庭
                                    法  官  黃  仁  勇
右正本證明與原本無異。
如不服本判決，應於判決送達後十日內向本院提出上訴狀( 應附繕本 )。
中      華      民      國    九十一    年      十      月    二十五    日
                                    書記官  呂  權  芳
附  錄：
刑法第三百零五條：
以加害生命、身體、自由、名譽、財產之事，恐嚇他人致生危害於安全者，處二年以
下有期徒刑、拘役或三百元以下罰金。
